【裁判字號】    90,台上,2683
【裁判日期】    900503
【裁判案由】    違反毒品危害防制條例
【裁判全文】
最高法院刑事判決                                九十年度台上字第二六八三號
    上  訴  人  甲○○
右上訴人因違反毒品危害防制條例案件，不服台灣高等法院中華民國八十八年二月十
日第二審判決（八十七年度上訴字第二○二六號，起訴案號：台灣桃園地方法院檢察
署八十五年度偵字第七九七一、一三一○二號），提起上訴，本院判決如左：
    主  文
上訴駁回。
    理  由
一販賣化學合成麻醉藥品、轉讓禁藥部分：
按刑事訴訟法第三百七十七條規定，上訴於第三審法院，非以判決違背法令為理由，
不得為之，是提起第三審上訴，應以原判決違背法令為理由，係屬法定要件，如果上
訴理由並未指摘原判決有何違法，自應認其上訴為違背法律上之程式，予以駁回。本
件原判決認定上訴人甲○○連續非法販賣化學合成麻醉藥品安非他命予余基文、邱丁
山、蔡賢龍及林長露等人；又明知安非他命為禁藥，竟另行基於轉讓禁藥之概括犯意
，先後連續無償轉讓安非他命供賴林秀惠、楊玉岳非法吸用等情。係以上開事實，業
據余基文、邱丁山、林長露、蔡賢龍、楊玉岳、賴林秀惠等人分別於警偵訊及第一審
審理時指述綦詳，而查獲上訴人所有之白色粉末經送請憲兵司令部刑事支援中心鑑驗
結果，確含有甲基安非他命成份，此有該中心鑑驗通知書在卷可按。此外，並有安非
他命一大包（驗餘淨重二十七點六七九六克）、安非他命五包（驗餘淨重三點二四六
三克）、分裝袋二大包、電子秤一個、帳單四張扣案可資佐證。余基文嗣後於第一審
翻異改稱向阿財者購買，林長露改稱向「賴存鑫」購買安非他命云云，均係迴護上訴
人之詞。並以上訴人所辯沒有販賣安非他命給余基文等人，也沒有轉讓安非他命給賴
林秀惠及楊玉岳，邱丁山及林長露是因欠伊錢而挾怨報復，余基文、蔡賢龍均是亂講
的，賴林秀惠則是因與伊感情不好要拖伊下水云云，為不可採取，於理由內詳予指駁
說明。因而撤銷第一審關於此部分之判決，改判論處上訴人連續非法販賣化學合成麻
醉藥品，及連續明知為禁藥而轉讓（均累犯）等罪刑，已詳述所憑之證據及其認定之
理由，從形式上觀察，並無何違法情形存在。上訴人上訴意旨略以余基文、邱丁山、
林長露、蔡賢龍等人與上訴人因修車而生糾紛，素有怨隙，賴林秀惠雖為上訴人配偶
，但感情不睦，誣攀不無可能，原判決均未傳喚查明，自屬違法等語，並未依據卷內
訴訟資料，對原判決究竟如何不適用法則或適用不當為具體之指摘，徒憑己見，就原
判決已說明事項，或屬原審採證認事職權之適法行使，任意指摘為違法，且為單純事
實之爭執，其上訴違背法律上之程式，應予駁回。
二持有第一級毒品部分：
按刑事訴訟法第三百七十六條所列各罪之案件，經第二審判決者，不得上訴於第三審
法院，法有明文。本件上訴人因違反毒品危害防制條例案件，原審係依毒品危害防制
條例第十一條第一項論處罪刑，核屬刑事訴訟法第三百七十六條第一款之案件，依首
開說明，既經第二審判決，自不得上訴於第三審法院，上訴人竟復提起上訴，顯為法
所不許，應併予駁回。
據上論結，應依刑事訴訟法第三百九十五條前段，判決如主文。
中      華      民      國     九十     年      五      月      三      日
                              最高法院刑事第七庭
                                  審判長法官  吳  雄  銘
                                        法官  池  啟  明
                                        法官  石  木  欽
                                        法官  郭  毓  洲
                                        法官  吳  三  龍
      右正本證明與原本無異
                                              書  記  官
中      華      民      國     九十     年      五      月      七      日


司法院資訊處製作；財團法人民間司法改革基金會備份。
